---
title: "Bond Valuation"
author: "동그랑땡 oooo12"
date: "`r Sys.Date()`"
output: 
  html_document:
    toc: True
    float_toc: True
---

```{r setup, include=FALSE}
knitr::opts_chunk$set(echo = TRUE)
```

2023년 초 채권 열풍과 함께 높은 수익률의 채권을 구매한 A씨.

만기까지 들고 있을 작정으로 구매했지만, 세상은 원하는 대로 흘러가지 않는다.

2026년 7월 만기인 채권을 2023년 11월에 팔려면 얼마에 팔아야할지 고민하고 있는데...

보유하고 있는 채권의 기본 정보

한국전력공사채권 1054\
종류 : 고정, 이표채\
표면금리: 1.943%\
이자지급주기 : 6개월\
발행일 : 2021-07-12\
만기 : 2026-07-12\
직전 이표일 : 2023-07-12\
차기 이표일 : 2023-01-12

확인할 수 있는 채권의 수익률, 가격
(2023-11-07기준)
현재가 9423원\
유통수익률: 4.4%

현재 호가(2023.11.6) 9,850원 판매 호가 존재

## install BondValuation Package

R에는 다행히 채권 수익률이나 가격을 결정할 수 있는 패키지가 존재한다.

BondValuation 패키지를 이용해보자.  
[BondValuation Cran](https://cran.r-project.org/web/packages/BondValuation/index.html)

```{r install BondValuation Package, eval=FALSE}
install.packages('BondValuation')
```

```{r library}
library(BondValuation)
```

---

먼저 현재 호가창에 있는 판매가 9850원은 수익률이 어떻게 책정되어 있는지 확인하고 싶다.

BondVal.Yield 함수를 활용해보자.

## BondVal.Yield
### argument

CP = Clean Price = Dirty Price - Accured Interest

Dirty Price(=Invoice Price) = Accured Interest를 포함한 채권가격

Accrued Interest는 미지급이자(경과이자)다.

예를 들어 매년 6월 30일, 12월 31일, 6개월에 한번 60원을 지급하는 채권이 있다.

만약 이 채권을 7월 1일에 판다면 미지급이자(Accrued interest)는 없다. 6월 30일에 받을 이자 다 받았기 때문이다. 

그러나 8월 1일에 판다면, 이자를 받을 수 있는 기간이 한 달 줄었지만 아무런 이자도 받지 못했다. 사실 10원(한달치 이자 = 60원/6개월)을 날린 셈이다.

때문에 대부분 채권을 팔 때 미지급이자까지 가격에 넣어서 판매한다.

Dirty Price는 Accrued Interest가 포함된 가격, Clean Price는 Accrued Interest를 뺀 가격이다.

간단하게 하기 위해 현재 호가를 Clean Price라 가정했다.

미국 채권 기본 가격은 100달러이고, 한국 채권 기본 가격은 1만원이다. 한국 채권가격을 미국 채권 가격에 맞게 변환했다.(예: 한국 채권가격이 9850원이면, 100*9850/10000)

SETT = settlement date, 채권이 실제로 거래되는 날짜
Em = The bond’s issue date. 채권 발행일
Mat = maturity date 채권만기일
CpY = 연간 이자 지급 횟수 default:2
Coup = Nominal interest rate per year in percent. 표면 금리
DCC = day count convention 미국에선 보통 30/360을 사용한다. 즉 1년은 360일, 1달은 30일로 하고 Accrued Interest를 계산할 때 사용할 남은 날짜를 계산한다.
BondValuation Package에서는 9번을 사용하면 된다.

DateOrigin = Determines the starting point for the daycount in "Date" objects. Default: "1970-01-01"

Date origin이 1970-01-01로 설정된 이유는 R에서 지원하는 date type의 기준점이 1970-01-01이기 때문이다. 자세한 내용은 '손에 잡히는 R프로그래밍'에서 확인할 수 있다.

### YTM(수익률) 계산

다시 호가창으로 돌아가서 9,850원 판매 호가가 제시하는 수익률을 계산해보자.

```{r}
BondVal.Yield(CP=100*9850/10000, SETT = '2023-11-08', Em = '2021-07-12', Mat = '2026-07-12', CpY = 2, Coup = 1.943, DCC=9)
```

ytm.p.a가 연간 수익률을 나타낸다.

2.52%로 말도 안되는 호가를 내었다는 것을 확인할 수 있다.

---

## BondVal.Price

```{r}
BondPrice = BondVal.Price(YtM = 4.4 , SETT = '2023-11-07', Em = '2021-07-12', Mat = '2026-07-12', CpY = 2, Coup = 1.943, DCC=9)
BondPrice
KbondPrice=BondPrice$DP*100
paste("채권가격은",KbondPrice)
```

계산에 의한 채권가격은 9446.91816426338이다.

증권사에서 안내하고 있는 가격과 계산한 Dirty Price에는 약간의 갭이 있다.  
증권사에서 안내하고 있는 가격이 20원 정도 낮은데(0.253%), 이는 채권 매도비용 때문에 발생한 차이로 추정한다.(수수료, 세금 등) 

#### <증권사 안내 가격>
(2023-11-07기준)
현재가 9423원\
유통수익률: 4.4%

남은 기간(duration) 약 2.5년

국고채 2.5년이면 수익률은 3.87% 수준으로 잡을 수 있다.

어느정도 리스크 프리미엄을 주면 될까? 

한달전 국고채 2년,3년물이 4%였다.
9월에 발행한 한전채 2년이 4.335%, 3년이 4.4%이다.
약 0.3 ~ 0.4%의 리스크 프리미엄을 준 것이다.

그렇다면, 지금 갖고있는 채권은 4.3%의 수익률로 팔더라도 흥미를 느낄 것이라 본다.

```{r}
BondPrice = BondVal.Price(YtM = 4.3 , SETT = '2023-11-07', Em = '2021-07-12', Mat = '2026-07-12', CpY = 2, Coup = 1.943, DCC=9)
BondPrice
KbondPrice=BondPrice$DP*100
paste("채권가격은",KbondPrice)
```







